---
title: "Assignment_2"
author: "Jinwoo CHA"
date: "10/11/2018"
output: html_document
---

```{r setup}
library(ggplot2)
library(dplyr)
source("function.R")
```

```{r}
`%>%` <- magrittr::`%>%`
```

## Exercise 1
First do some permutation tests for the two subgroups:
```{r cache=TRUE}
# extract subsets from iris
iris_subset_1 <- iris[c(89:94, 108:112),]
iris_subset_2 <- iris[c(88:114),]

# do permutation tests
# Permutation test on Sepal Width  using the difference between versicolor and virginica, on first subset
permutation_iris_subset1 <- permutation_twogroups(iris_subset_1, "Sepal.Width", "Species", "versicolor",
"virginica", difference_in_medians)
permutation_iris_subset2 <- permutation_twogroups(iris_subset_2, "Sepal.Width", "Species", "versicolor",
"virginica", difference_in_medians)
```

```{r}
print(iris_subset_1)
```

```{r}
print(iris_subset_2)
```


plot d'histogramme
```{r}
# extract the values observed and permuted statistics
observed_value_subset1 <- permutation_iris_subset1["observed"]
ptest_stats_subset1 <- tibble::as_tibble(permutation_iris_subset1["permuted"])
observed_value_subset2 <- permutation_iris_subset2["observed"]
ptest_stats_subset2 <- tibble::as_tibble(permutation_iris_subset2["permuted"])

# plot with the same x scale
lim_min <- min(ptest_stats_subset1, ptest_stats_subset2)
lim_max <- max(ptest_stats_subset1, ptest_stats_subset2)

# Histogram for the first subset

ggplot2::ggplot(ptest_stats_subset1, 
      ggplot2::aes(x=permuted)) + ggplot2::geom_histogram(fill=I("blue"), 
      col=I("red")) + ggplot2::labs(title="Histogram of the permutation test statistics for subset 1",
                  x="permuted values", 
                  y="count") + ggplot2::geom_vline(ggplot2::aes(xintercept=unlist(observed_value_subset1)), 
                        show.legend = T, 
                        size = 1) + ggplot2::xlim(lim_min, lim_max)


# Histogram for the second subset

ggplot2::ggplot(ptest_stats_subset2, 
        aes(x=permuted)) + ggplot2::geom_histogram(fill=I("blue"), 
      col=I("red")) + ggplot2::labs(title="Histogram of the permutation test statistics for subset 2",
                  x="permuted values", 
                  y="count") + ggplot2::geom_vline(ggplot2::aes(xintercept=unlist(observed_value_subset2)), 
                        show.legend = T, 
                        size = 1) + ggplot2::xlim(lim_min, lim_max)


```


**Observation pour 2 histrogrammes**
Pour subset 1, les valeurs se dispersent vers les quelques inférieures et supérieures. Mais, pour subset 2, elles se rassemblent au centre et s'étalent vers un peu dorite.

Pour subset 1, il existe de nobmreux intervalles entre les valeurs, et surtout l'intervalle est la plus grande entre -0.25 et 0. Tandis que, pour subset 2, elles distribuent plus équitable que subset 1, et l'intervalle aussi, il n'existe pas beaucoup.

Et, on peut observer le test statistiques que subset 1 est -0.3 et que subset 2 est -0.25.
Les moyennenes sur deux dataset ne sont donc pas la même. 

Le subset 1 prend 11 éléments qui composent en 6 versicolors et 5 virginicas, et le subset 2 prend 27 éléments qui composent en 13 versicolors et 14 viriginicas. c'est que pourquoi l'histogramme du subset 1 représente des données plus éparées.

Et, on peut savoir que le subset 1 est plus petit que le subset 2. On peut donc en conclure que la largeur médianne de pétale du subset 1 est moins élevée que celle du subset 2.




**p-value** pour les deux testes
```{r}
permutation_pvalue_twosided(ptest_stats_subset1)
permutation_pvalue_twosided(ptest_stats_subset2)
```

**Comments on two-sided p-value**:
```

```

## Exercise 2
```{r}
#install.packages("devtools")
devtools::install_github("ewan/stats_course", subdir="data/stress_shift")
```

### Task A
```{r}
stress_shift_3dict <- dplyr::filter(stressshift::stress_shift_unamb, Dict=="W1802" | Dict=="J1917" | Dict=="C1687")
print(nrow(stress_shift_3dict)==451)
```

### Task B
```{r}
stress_shift_3dict_using_pipe <- stressshift::stress_shift_unamb %>%  dplyr::filter(Dict=="W1802" | Dict=="J1917" | Dict=="C1687")
identical(stress_shift_3dict, stress_shift_3dict_using_pipe)
```

### Task C
```{r}
stress_shift_3dict_nouns <- dplyr::filter(stress_shift_3dict, Category=="Noun")
stress_shift_3dict_verbs <- dplyr::filter(stress_shift_3dict, Category=="Verb")

stress_shift_3dict_using_bind <- dplyr::bind_rows(stress_shift_3dict_nouns, stress_shift_3dict_verbs)
stress_shift_3dict_using_bind_reversed <- dplyr::bind_rows(stress_shift_3dict_verbs, stress_shift_3dict_nouns)

#check which of the two binded tables is identical with stress_shift_3dict
identical(stress_shift_3dict_using_bind, stress_shift_3dict) 
identical(stress_shift_3dict_using_bind_reversed, stress_shift_3dict)
```

On peut savoir deux résultats que es tableaux **stress_shift_3dict_using_bind** et **stress_shift_3_dict** sont identiques, et que les tableaux **stress_shift_3dict_using_bind_reversed** et **stress_shift_3dict** ne sont pas identique.
Parce que; pour le 1èr résultat, il prend la même ordre. Il est donc identique. En revanche, pour le 2ème résultat, il n'a pas l'ordre de la catégorie qui n'est pas le même. Il n'est pas donc identique.

Si je travaille avec ces données, on dois comprendre les données et l'ordre des données, et il est important l'ordre des données.

### Task D
```{r}
stress_shift_nouns_renamed <- stressshift::stress_shift_unamb %>% 
                              dplyr::filter(Category == "Noun") %>% 
                              dplyr::select(Word, Dict, Syllable) %>%
                              dplyr::rename(Syllable_Noun = Syllable)
stress_shift_verbs_renamed <- stressshift::stress_shift_unamb %>%
                              dplyr::filter(Category == "Verb") %>%
                              dplyr::select(Word, Dict, Syllable) %>%
                              dplyr::rename(Syllable_Verb = Syllable)


stress_shift_wide <- dplyr::inner_join(stress_shift_nouns_renamed,stress_shift_verbs_renamed)
```

On a obtenu le résultat "Word" et "Dict" par la fonction **inner_join(x,y)**. Parce que la deuxième colonne se référence à la catégorie de nom ou de verbe. Donc, on traite à l'intersection de deux ensemble, les mots de chaque distionnaire appartenant à x et à y. 


#### Task E

```{r}

ggplot2::ggplot( stressshift::stress_shift_unamb, 
        ggplot2::aes(x=Category, fill=Syllable)) + ggplot2::geom_bar(colour="blue") 
```

#### Task F

```{r}

stress_shift_byword <- stress_shift_wide %>%
                       dplyr::group_by(Word) %>%
                       dplyr::summarise(Noun_Percent_Syll_1=  (sum(Syllable_Noun=="Syllable 1")/n())*100, 
                       Verb_Percent_Syll_1=  (sum(Syllable_Verb=="Syllable 1")/n())*100)
print(nrow(stress_shift_byword)==149)
```

#### Task G

```{r}
ggplot2::ggplot(stress_shift_byword, ggplot2::aes(x=Noun_Percent_Syll_1, y=Verb_Percent_Syll_1)) +
    ggplot2::geom_point(shape=1)
```

#### Task H

```{r}

stress_shift_wide_all <- dplyr::full_join(stress_shift_nouns_renamed, stress_shift_verbs_renamed)
stress_shift_byword_all <- stress_shift_wide_all %>%
                           dplyr::group_by(Word) %>%
                           dplyr::summarise(Noun_Percent_Syll_1=(sum(Syllable_Noun=="Syllable 1")/n())*100, 
                                            Verb_Percent_Syll_1=(sum(Syllable_Verb=="Syllable 1")/n())*100)
stopifnot(nrow(stress_shift_byword_all)==149)
```

## Exercise 3
```{r}
# creation de le 1er data frame
set.seed(12)
a1 <- data.frame("group"="A", "value" = rnorm(50, 3, 2))
b1 <- data.frame("group"="B", "value" = rnorm(50, 4, 2))
data <- dplyr::bind_rows(a1, b1)
set.seed(NULL)
```

```{r}
# t-test
t.test(a1$value, b1$value)
```
**Explication 1**
On peut savoir que La t-value est -4.196 et le df est 97.99.
C'est ici où on peut dire qu'il est significant car la p-value est 5.974e-05.  
Donc, on ne peut pas adopter l'hypothèse nulle car la p-value est inférieure à 0.05.  
L'écart maximal de la moyenne peut être aussi faible que -2.13 et aussi élevé que -0.76
Et, il montre également que l'échantillon de la moyenne pour x, est 2.714141, et celle pour y, est 4.161185.

Maintenant on fait encore le t-test avec 5 sample dans le chaque groupe
```{r}
# creation de le 2ème data frame
set.seed(12)
a2 <- data.frame("group"="A", "value" = rnorm(5, 3, 2))
b2 <- data.frame("group"="B", "value" = rnorm(5, 4, 2))
data <- dplyr::bind_rows(a2, b2)
set.seed(NULL)
```
```{r}
t.test(a2$value, b2$value)
```
**Explication 2**
C'est ici où on peut dire qu'il n'est pas significant car la p-value est 0.1577  
Donc, on peut adopter l'hypothèse nulle car la p-value est supérieure à 0.05.
L'ecart maximal de la moyenne peut être aussi faible que 1.488884, et aussi élevé que 3.64226


**Pourquoi a-t-il la différence ?**
Pour l'expérience 1, on rejete l'hypothèse nulle, tandis que, pour l'expérience 2, on l'adapte car la p-value est supéirue à 0.05. 
For experiment 1 we reject the null hypothesis, while for the experiment 2 we accepte it because the seconde p-value is larger than 0.05. 



